vi: Khả năng điều chỉnh kích cỡ: Có thể điều chỉnh; Cố định; Có thể điều chỉnh một phần; Khác
cs: Možnost nastavení velikosti: Nastavitelné; Daná velikost; Částečně nastavitelná; Jiné
th: ความสามารถในการปรับขนาด: แบบปรับได้; แบบแช่น้ำยารักษาสภาพ; ปรับได้บางส่วน; อื่นๆ
pt-BR: Ajustabilidade do tamanho: Ajustável; Fixo; Parcialmente ajustável; Outro
it: Regolabilità in base al numero: Regolabile; Fisso; Parzialmente regolabile; Altro
fr: Réglage de la taille: Ajustables; Fixé; Partiellement réglable; Autre
lt-LT: Dydžio reguliavimas: Reguliuojamas; Fiksuotas; Iš dalies reguliuojamas; Kita
de: Größenverstellbarkeit: Einstellbar; Befestigt; Teilweise einstellbar; Sonstiges
zh-CN: 尺寸可调性: 可调节; 固定; 部分可调节; 其他
el: Δυνατότητα ρύθμισης μεγέθους: Ρυθμιζόμενο; Σταθερό; Μερικώς ρυθμιζόμενο; Άλλο
nl: Verstelbaarheid in grootte: Verstelbaar; Vast; Gedeeltelijk verstelbaar; Overig
pl: Możliwość regulacji rozmiaru: Regulowane; Stałe; Częściowo regulowany; Inne
sv: Storleksjusterbarhet: Justerbar; Fast; Delvis justerbar; Annat
en: Size adjustability: Adjustable; Fixed; Partially adjustable; Other
ko: 크기 조절 가능 여부: 조절식; 고정; 부분적으로 조절 가능; 기타
pt-PT: Ajustabilidade de tamanho: Ajustável; Fixo; Parcialmente ajustável; Outro
tr: Boyut ayarlanabilirliği: Ayarlanabilir; Sabit; Kısmen ayarlanabilir; Diğer
bg-BG: Регулируемост на размера: Регулируемо; Фиксирано; Частично регулируемо; Друго
ro-RO: Ajustabilitatea dimensiunii: Reglabil; Fix; Parțial reglabil; Altele
nb: Størrelsesjusterbarhet: Regulerbar; Fast; Delvis justerbar; Annet
da: Justerbarhed af størrelse: Justerbar; Fast; Delvist justerbar; Andet
sk-SK: Nastaviteľnosť rozmerov: Nastaviteľné; Pevné; Čiastočne nastaviteľné; Iné
sl-SI: Nastavljivost velikosti: Prilagodljivo; Fiksna; Delno nastavljivo; Drug
hr-HR: Prilagodljivost veličine: Podesivo; Fiksno; Djelomično podesivo; Ostalo
hu: Méret állíthatósága: Állítható; Rögzített; Részben állítható; Egyéb
zh-TW: 尺寸可調性: 可調節式; 固定; 部分可調節; 其他
ru: Регулировка размера: Регулируемый; Фиксированный; Частично регулируемый; Другое
fi: Koon säädettävyys: Säädettävä; Pysyvä; Osittain säädettävä; Muu
es: Ajustabilidad del tamaño: Ajustable; Fijo; Parcialmente ajustable; Otros
ja: サイズ調節機能: 調整可能; 固定; 部分的に調整可能; その他